【裁判字號】    97,易,1305
【裁判日期】    970805
【裁判案由】    竊盜等
【裁判全文】
臺灣板橋地方法院刑事判決              97年度易字第1305號
公  訴  人  臺灣板橋地方法院檢察署檢察官
被      告  乙○○
                    （現於臺灣臺北看守所羈押中）
            丙○○
                    （現於臺灣臺北看守所附設勒戒處所觀察
上列被告因竊盜等案件，經檢察官提起公訴（97年度偵緝字第
421 、422 號），被告於本院準備程序中均就被訴事實為有罪之
陳述，經告知被告簡式審判程序之旨，並聽取當事人之意見後，
本院裁定改依簡式審判程序審理，並判決如下：
    主  文
乙○○竊盜，累犯，處有期徒刑伍月，如易科罰金，以新臺幣壹
仟元折算壹日，扣案之機車鑰匙壹支沒收。
丙○○收受贓物，累犯，處有期徒刑參月，如易科罰金，以新臺
幣壹仟元折算壹日。
    事  實
一、乙○○前因違反肅清煙毒條例及偽造文書案件，經臺灣臺南
    地方法院分別以84年度訴字第1629號及85年度訴字第552 號
    判決判處有期徒刑3 年4 月、10月確定，嗣經同法院以86年
    度聲字第174 號裁定定應執行有期徒刑3 年11月確定。又因
    違反肅清煙毒條例及竊盜案件，經臺灣高雄地方法院以86年
    度訴字第26號判處有期徒刑3 年4 月及經臺灣臺南地方法院
    以86年度易字第624 號判決判處有期徒刑5 月確定，該二罪
    再經臺灣臺南地方法院以86年度聲字第1149號裁定定應執行
    有期徒刑3 年7 月，並與前述有期徒刑3 年11月部分接續執
    行，於民國89年2 月3 日縮短刑期假釋出監，嗣經撤銷假釋
    ，入監執行殘刑4 年6 月，至96年2 月28日縮刑期滿執行完
    畢（本案構成累犯）。
二、丙○○(一)、於81年間因違反肅清煙毒條例、麻醉藥品管理條
    例及竊盜等案件，經臺灣臺南地方法院以81年度訴字第1705
    號判處有期徒刑4 年8 月確定；復於82年間因竊盜案件，經
    臺灣臺南地方法院以82年度易字第1153號判處有期徒刑5 月
    確定；前揭二罪嗣經同法院以82年度聲字第850 號裁定應執
    行有期徒刑5 年，於83年10月8 日縮短刑期假釋出監。(二)、
    因違反肅清煙毒條例、麻醉藥品管理條例及過失傷害等案件
    ，經臺灣臺南地方法院分別以84年度訴字第520 號判處有期
    徒刑3 年4 月、6 月及以84年度交易字第159 號判處有期徒
    刑2 月確定，該三罪並經定執行刑為有期徒刑3 年8 月確定
    。(三)、因違反肅清煙毒條例、偽造文書等案件，經臺灣臺南
    地方法院分別以84年度訴字第1629號判處有期徒刑3 年8 月
    、4 月及以84年度訴字第1457號判處有期徒刑10月確定，嗣
    經定執行刑為有期徒刑4 年7 月，並與前述(一)之假釋經撤銷
    後之殘刑3 年12日、前述(二)之3 年8 月接續執行，於94年8
    月3 日假釋出監並交付保護管束，於95年6 月6 日保護管束
    期滿，假釋未經撤銷，所餘刑期視為執行完畢（本案構成累
    犯）。
三、乙○○、丙○○為夫妻，均不知悔改，乙○○意圖為自己不
    法之所有，基於竊盜之犯意，於96年9 月4 日凌晨3 時許，
    在臺北縣蘆洲市○○街某處，以自備鑰匙1 支竊取甲○○所
    有之車牌號碼LTJ-849 號重型機車，得手後供己代步使用。
    丙○○明知前開機車乃乙○○所竊得之贓物，仍基於收受贓
    物之犯意，於96年9 月4 日下午1 時許，在臺北縣蘆洲市○
    ○街94號樓下，向乙○○收受前開機車供己騎用。嗣於96年
    9 月6 日下午2 時25分許，在臺北縣新莊市○○路12之1 號
    前，丙○○騎乘上開機車搭載乙○○，為警當場查獲，並扣
    得上開機車（已由林昆峰立據領回）及前揭機車鑰匙1 支，
    始悉上情。
四、案經臺北縣政府警察局新莊分局報請臺灣板橋地方法院檢察
    署檢察官偵查起訴。
    理  由
一、上揭犯罪事實，迭據被告乙○○、丙○○於警詢、偵查及本
    院審理中坦承不諱，證人林昆峰亦於警詢中證述前開機車之
    失竊情節明確，復有林昆峰出具之贓物認領保管單、失車—
    唯讀案件基本資料各1 紙及查獲照片2 張附卷足稽，並有被
    告乙○○自承為其所有供竊取上開機車所用之機車鑰匙1 支
    扣案可資佐證，足認被告之自白與事實相符。本件事證明確
    ，被告犯行均堪以認定。
二、核被告乙○○所為，係犯刑法第320 條第1 項之竊盜罪，被
    告丙○○所為，係犯刑法第349 條第1 項之收受贓物罪。被
    告分別有如事實欄所示之犯罪科刑執行情形，有臺灣高等法
    院被告全國前案紀錄表2 份在卷可佐，其等於有期徒刑執行
    完畢後5 年內，故意再犯本件有期徒刑以上之罪，為累犯，
    均應依刑法第47條第1 項之規定加重其刑。爰分別審酌被告
    之素行、犯罪之動機、目的、手段、所生危害程度及犯後均
    坦認犯行等一切情狀，各量處如主文所示之刑，並俱諭知易
    科罰金之折算標準，以資懲儆。扣案之機車鑰匙1 支，乃被
    告乙○○所有供其竊取前開機車所用之物，業據其於警詢及
    本院審理中供明無訛，爰依刑法第38條第1 項第2 款、第3
    項之規定諭知沒收。
據上論斷，應依刑事訴訟法第273 條之1 第1 項、第299 條第1
項前段，刑法第320 條第1 項、第349 條第1 項、第47條第1 項
、第41條第1 項前段、第38條第1 項第2 款、第3 項，刑法施行
法第1 條之1 第1 項、第2 項前段，判決如主文。
本案經檢察官林俊峰到庭執行職務。
中    華    民    國    97    年    8     月    5    日
                  刑事第七庭  法  官  吳佳穎
以上正本證明與原本無異。
如不服本判決應於送達後10日內向本院提出上訴狀。
                                書記官  陳香君
中    華    民    國    97    年    8     月    7     日
附錄本案論罪科刑法條全文：
中華民國刑法第320 條（普通竊盜罪、竊佔罪）
意圖為自己或第三人不法之所有，而竊取他人之動產者，為竊盜
罪，處5 年以下有期徒刑、拘役或500元以下罰金。
意圖為自己或第三人不法之利益，而竊佔他人之不動產者，依前
項之規定處斷。
前二項之未遂犯罰之。
中華民國刑法第349 條（普通贓物罪）
收受贓物者，處3 年以下有期徒刑、拘役或5 百元以下罰金。
搬運、寄藏、故買贓物或為牙保者，處5 年以下有期徒刑、拘役
或科或併科 1 千元以下罰金。
因贓物變得之財物，以贓物論。


司法院資訊處製作；財團法人民間司法改革基金會備份。
